# 无形资产减值

提问人：巴啦啦 时间：2017-03-28 10:46:42
对于开发过程中尚未达到预定可使用状态的无形资产期末计提减值，其账面价值的确定包括未来需投入的现金支出吗

回答人：chenyiwei
账面价值不包含。但在计算可收回金额时，要扣减预计尚需发生的开发支出对应的现金流出。

提问人：巴啦啦 时间：2017-03-28 19:40:31
为啥账面价值是不包括的，求解

回答人：chenyiwei
如果两边同时包含，就重复计算了。